【裁判字號】    98,簡上,653
【裁判日期】    980825
【裁判案由】    傷害
【裁判全文】
臺灣桃園地方法院刑事判決             98年度簡上字第653號
上  訴  人  臺灣桃園地方法院檢察署檢察官
被      告  乙○○
                      之2
上列上訴人因被告傷害案件，不服本院於民國九十八年六月六日
所為之九十八年度桃簡字第五一六號第一審簡易判決（聲請簡易
判決處刑案號：臺灣桃園地方法院檢察署九十七年度偵字第二五
九○四號），提起上訴，本院管轄第二審合議庭判決如下：
    主    文
上訴駁回。
    犯罪事實
一、乙○○於民國九十七年八月十九日晚間七時四十五分許，在
    其所承租址設桃園縣龜山鄉○○路四五一巷十八號一○一室
    門外，見同大樓住戶甲○○受房東曾振興委託前往頂樓抄寫
    其電錶用電度數，遂心生不滿，即基於傷害之故意，即在上
    開承租房間等候甲○○下樓後，旋手持鐵棍毆打甲○○，致
    甲○○受有小腿挫傷、前臂挫傷、背挫傷等傷害。
二、案經甲○○訴由桃園縣政府警察局龜山分局報請臺灣桃園地
    方法院檢察署檢察官偵查後聲請簡易判決處刑。
    理    由
壹、證據能力部分：
    本案所引用之供述及非供述證據，經本院依法踐行調查證據
    程序，檢察官、被告均不爭執各該證據之證據能力，且亦查
    無依法應排除其證據能力之情形，是後述所引用證據之證據
    能力均無疑義。
貳、實體部分：
一、訊據被告乙○○矢口否認其有何傷害犯行，並辯稱：當日伊
    確實有與告訴人甲○○因抄電錶而發生口角爭執，但並沒有
    持鐵棍毆打告訴人云云，經查：
  (一)上開事實，業據證人即告訴人甲○○於警詢、偵查中指述：
    伊與被告同住一大樓，伊住三○二室，被告住一○一室，因
    為被告要退租房間，於九十七年八月十九日晚間房東曾振興
    請伊協助上頂樓抄寫該退租房間電錶度數，引起被告不滿，
    伊下樓後碰到被告，被告在其承租房間即一○一室前持鐵棍
    等伊，然後要伊不要多管閒事，並且拿鐵棍打伊等語綦詳（
    見九十七年度偵字第二五九○四號卷第十三、十四、二二頁
    ），核與證人曾振興於警詢時證稱：九十七年八月十九日伊
    的房客即被告前來龜山鄉○○路○段五五號向伊說要退租，
    並要退押租金，所以伊請房客甲○○幫伊抄錄該退租房間的
    電錶度數，被告就先返回其承租房間，不久甲○○跑來龜山
    鄉○○路○段五五號，跟伊說其抄電錶時遭被告持鋼筋打傷
    ，伊看甲○○手腳都有受傷，伊即請朋友載甲○○去榮民醫
    院就醫一情相符（見上開偵查卷十八頁），且有桃園榮民醫
    院所出具載有告訴人受有小腿挫傷、前臂挫傷、背挫傷之診
    斷證明書一紙在卷可稽，堪以認定被告確實有於上開時間、
    地點手持鐵棍毆擊告訴人，並致告訴人受有小腿挫傷、前臂
    挫傷、背挫傷之事實無疑。
  (二)雖被告以前詞置辯，然被告自承其當日確實有與告訴人發生
    口角爭執，甚至於警詢中坦承其有持竹掃把打告訴人一語（
    見上開偵查卷第七頁），並參酌告訴人、證人曾振興上開證
    述內容，可見告訴人於案發當日確實因受證人曾振興委託，
    始前往其與被告租賃大樓頂樓抄寫被告電錶用電度數，且與
    被告因此發生口角爭執，而證人曾振興於告訴人再次返回時
    ，眼見告訴人手腳確實受有傷害之情形，是告訴人受證人曾
    振興委託前往抄寫被告電錶用電度數之短時間往返期間，僅
    有與被告發生口角齟齬，而告訴人與被告間平日並無何宿怨
    或結仇之情事，當無故意具結證述被告惡意傷害自己之犯罪
    情節，反陷自己受偽證重罪訴追之危險，益徵告訴人於案發
    當日所受之傷害，應係當日與告訴人有爭執之被告所造成至
    明，是被告犯後編織其僅有以掃把打告訴人一節，顯係為掩
    飾自己手持鐵棍毆打告訴人成傷之實情，進而杜撰子虛情節
    藉以卸免自己刑事責任，顯與事實迥異，委無足取。
  (三)至被告於本院審理時請求傳喚在場證人洪素珍部分，然觀之
    被告於警詢時供承其與告訴人案發當日發生口角衝突之際，
    並無第三人在場一語，核與告訴人於本院審理時亦稱：案發
    當時並無其他人在場一情相符，顯見於案發當時並無第三者
    在場，是被告事後為規避罪責，任意提出不存在於案發現場
    之證人，自無傳喚之必要，附此敘明。
二、故核被告乙○○所為，係犯刑法第二百七十七條第一項之傷
    害罪。是原審以被告犯行明確，予以論罪科刑，即屬有據，
    而上訴人循告訴人甲○○之請求提起上訴，認原審未通知告
    訴人陳述意見，且告訴人所受傷害非輕，原審判處拘役三十
    日，量刑似屬過輕一節，然按法官於有罪判決如何量處罪刑
    ，甚或是否宣告緩刑，均為實體法賦予審理法官裁量之刑罰
    權事項，法官行使此項裁量權，自得依據個案情節，參酌刑
    法第五十七條所定各款犯罪情狀之規定，於法定刑度內量處
    被告罪刑；除有逾越該罪法定刑或法定要件，或未能符合法
    規範體系及目的，或未遵守一般經驗及論理法則，或顯然逾
    越裁量，或濫用裁量等違法情事之外，並不得任意指摘其量
    刑違法，最高法院八十年臺非字第四七三號、七十五年臺上
    字第七○三三號、七十二年臺上字第六六九六號、七十二年
    臺上字第三六四七號著有判例可資參照。且在同一犯罪事實
    與情節，如別無其他加重或減輕之原因，下級審法院量定之
    刑，亦無過重或失輕之不當情形，則上級審法院對下級審法
    院之職權行使，原則上應予尊重，最高法院八十五年度台上
    字第二四四六號判決意旨亦足參照。準此，第一審法院所為
    量刑，如非有上揭明顯違法之情事，尚難得以擅加指摘其違
    法或不當至明。從而，原審認事用法俱無違誤之處，並就一
    切情狀加以審酌，而量處被告拘役三十日，如易科罰金以新
    臺幣一千元折算一日之折算標準，量刑亦認妥適，則依前開
    最高法院判例意旨，殊難任意指摘原審量刑過輕，至上訴人
    所執告訴人未表示意見部分，本院於審理時業已通知告訴人
    到庭，且告訴人亦當庭表示對於被告量刑部分並無意見一語
    （見本院簡上字卷第十八頁），是上訴人徒以原審量刑過輕
    或告訴人甲○○未對被告刑度表示意見為由，提起上訴，為
    無理由，應予駁回。
據上論斷，應依刑事訴訟法第四百五十五條之一第一項、第三項
、第三百六十八條、第三百七十三條，判決如主文。
本案經檢察官潘怡華到庭執行職務。
中    華    民    國    98    年    8     月    25    日
                      臺灣桃園地方法院刑事第四庭
                          審判長法  官  袁雪華
                                法  官  林宜靜
                                法  官  陳可薇
以上正本證明與原本無異。
本件不得上訴。
                                書記官  高  平
中    華    民    國    98    年    8     月    26    日


司法院資訊處製作；財團法人民間司法改革基金會備份。
